【裁判字號】    95,訴,654
【裁判日期】    950630
【裁判案由】    違反著作權法
【裁判全文】
臺灣臺北地方法院刑事判決               95年度訴字第654號
公  訴  人  臺灣臺北地方法院檢察署檢察官
被      告  丙○○
指定辯護人  本院公設辯護人戊○○
上列被告因違反著作權法案件，經檢察官提起公訴（94年度偵字
第20222號），被告於本院準備程序進行中，就被訴事實為有罪
之陳述，經本院告知簡式審判程序意旨，並聽取公訴人、被告之
意見後，本院合議庭裁定改由受命法官獨任進行簡式審判程序，
後經檢察官聲請改依協商程序而為判決，本院判決如下：
    主      文
丙○○連續意圖銷售而擅自以重製於光碟之方法侵害他人之著作
財產權，處有期徒刑捌月。緩刑貳年。扣案如附件查扣清單所示
之盜版光碟壹仟壹佰參拾捌片、電腦主機壹臺、單式燒錄機陸臺
、一對一型燒錄機肆臺、ADSL數據機壹臺、空白片陸佰柒拾伍片
、棉套貳包、片名目錄名條壹袋及空白中華郵政托運單壹批，均
沒收。
    事實及理由
一、丙○○明知如附件查扣清單所示之「名偵探柯南」、「鋼彈
    SEED」、「一騎當千」等日本卡通動畫之著作財產權，均為
    日本公司所有，並分別授權予普威爾國際股份有限公司（下
    稱普威爾公司）、群英社國際股份有限公司（下稱群英社公
    司）、木棉花國際股份有限公司（下稱木棉花公司）在臺灣
    享有重製及出租之權利，任何人未經前開3家公司之同意或
    授權，不得重製並散布侵害著作財產權之重製物。詎丙○○
    竟意圖銷售，將其於住處附近所承租之上揭正版光碟片，在
    其位於臺北市信義區○○○路○段223號6樓之住處，以其自
    己所有之燒錄機違法加以重製，嗣後連續自民國92年2月1日
    起至94年10月19日止，以其所有之電腦設備，連接網際網路
    至「雅虎國際資訊股份有限公司」所架設之「雅虎奇摩拍賣
    網站」，留下「h00000000@ms35.url.com.tw」電子郵件帳
    號做為聯絡方式，張貼販售上開重製盜版光碟之廣告，以一
    片新台幣（下同）20元至40元不等之價格，向不特定人販賣
    （散布）。嗣於94年8月10日，由群英社公司人員上網，以
    570元價格向丙○○購買「鋼之鍊金術師」之盜版VCD光碟片
    乙套25片，經收受發現確為侵害著作財產權之重製物後，於
    同年10月19日下午2時許，經警方持本院核發之搜索票至丙
    ○○上開住所搜索，扣得如附件查扣清單所示之日本卡通動
    畫光碟共1138片，並扣得丙○○所有之電腦主機1臺、單式
    燒錄機6臺、一對一型燒錄機4臺（以上係供燒錄盜版光碟所
    用之物）、ADSL數據機1臺（供上網販賣盜版光碟所用之物
    ）及空白片675片、棉套2包、片名目錄名條1袋、空白中華
    郵政托運單1批（以上4項係預備供燒錄盜版光碟及販賣盜版
    光碟所用之物），始知前情。案經普威爾公司、群英社公司
    、木棉花公司訴由內政部警政署保安警察第二總隊第一大隊
    報請臺灣臺北地方法院檢察署檢察官偵查起訴。
二、證據：
  (一)被告丙○○於本院審理時之自白。
  (二)告訴代理人丁○○（普威爾公司）、乙○○（群英社公司）
    、2甲○○（木棉花公司）於警詢中之指述。
  (三)原產地證明、作品目錄、授權書、行政院新聞局錄影節目審
    查合格證明書、檢視證明書、扣案如附件查扣清單得所示之
    日本卡通動畫光碟1138片。
  (四)販賣盜版光碟之網頁、郵政存簿儲金簿1本、寶華銀行自動
    櫃員機交易明細表、鋼之鍊金術師盜版光碟、信封等。
三、本案犯罪事實，業據被告丙○○於本院準備程序中為有罪之
    陳述，經本院合議庭裁定由受命法官獨任進行簡式審判程序
    後，檢察官與被告達成協商之合意，並由檢察官聲請本院改
    依協商程序而為判決。其等合意內容為：被告所為係犯著作
    權法第91條第2項、第3項及同法第91條之1第2項、第3項之
    罪，應從一重依著作權法第91條第2項、第3項之規定處斷，
    被告願受有期徒刑8月，緩刑2年。經查，上開協商合意並無
    刑事訴訟法第455條之4第1項所列之各款情形，而被告業已
    與告訴人普威爾公司、群英社公司、木棉花公司和解，並已
    依和解條件履行，告訴人亦均具狀請求本院予被告緩刑，有
    陳述意見狀3份在卷可稽，本院爰不經言詞辯論，於協商合
    意範圍內為協商判決。扣案如附件查扣清單所示之日本卡通
    動畫光碟共1138片，均係被告所重製之盜版光碟（犯罪所得
    之物），應依著作權法第98條之規定予以宣告沒收；又扣案
    電腦主機1臺、單式燒錄機6臺、一對一型燒錄機4臺，均為
    被告所有而供燒錄盜版光碟所用之物，扣案之ADSL數據機1
    臺，則為被告所有而供上網販賣盜版光碟所用之物，業據被
    告於本院審理中供述在卷，均應依著作權法第98條之規定，
    予以宣告沒收；再扣案空白片675片、棉套2包、片名目錄名
    條1袋、空白中華郵政托運單1批，均為被告所有而預備供燒
    錄盜版光碟及販賣盜版光碟所用之物，亦據被告於本院審理
    中供述在卷，應依刑法第38條第1項第2款之規定，予以宣告
    沒收。
四、應適用之法條：刑事訴訟法第273條之1第1項、第455條之4
    第2項、第455條之8，著作權法第91條第3項、第2項、第91
    條之1第2項、第3項、第98條，刑法第11條、第56條、第55
    條、第74條第2款、第38條第1項第2款第38條第1項第2款。
五、協商判決除有刑事訴訟法第455條之4第1項第1款於本訊問程
    序終結前，被告撤銷協商合意或檢察官撤回協商聲請者；第
    2款被告協商之意思非出於自由意志者；第4款被告所犯之罪
    非第455條之2第1項所定得以聲請協商判決者；第6款被告有
    其他較重之裁判上一罪之犯罪事實者；第7款法院認應諭知
    免刑或免訴、不受理者情形之一；及違反同條第2項法院應
    於協商合意範圍內為判決，法院為協商判決所科之刑，以宣
    告緩刑、二年以下有期徒刑、拘役或罰金為限等規定者外，
    不得上訴。
六、如有前項得上訴之情形者，得自收受判決送達之日起10日內
    ，向本院提出上訴書狀，上訴於第二審法院。
中    華    民    國    95    年    6     月    30    日
                  刑事第一庭  法  官  林春鈴
上正本證明與原本無異。
                              書記官  羅欣宜
中    華    民    國    95    年    6     月    30    日
附錄本案論罪科刑依據主要之法條：
著作權法第91條
擅自以重製之方法侵害他人之著作財產權者，處3年以下有期徒
刑、拘役，或科或併科新臺幣75萬元以下罰金。
意圖銷售或出租而擅自以重製之方法侵害他人之著作財產權者，
處6月以上五年以下有期徒刑，得併科新臺幣20萬元以上2百萬元
以下罰金。
以重製於光碟之方法犯前項之罪者，處6月以上5年以下有期徒刑
，得併科新臺幣50萬元以上5百萬元以下罰金。
著作僅供個人參考或合理使用者，不構成著作權侵害。
著作權法第91條之1
擅自以移轉所有權之方法散布著作原件或其重製物而侵害他人之
著作財產權者，處3年以下有期徒刑、拘役，或科或併科新臺幣
五十萬元以下罰金。
明知係侵害著作財產權之重製物而散布或意圖散布而公開陳列或
持有者，處3年以下有期徒刑，得併科新臺幣7萬元以上75萬元以
下罰金。
犯前項之罪，其重製物為光碟者，處6月以上3年以下有期徒刑，
得併科新臺幣20萬元以上2百萬元以下罰金。但違反第87條第4款
規定輸入之光碟，不在此限。
犯前二項之罪，經供出其物品來源，因而破獲者，得減輕其刑。


司法院資訊處製作；財團法人民間司法改革基金會備份。
